---
output:
  pdf_document: default
  html_document: default
---

```{r}

library(dplyr)
library(ggplot2)
library(stringr)

```
#Este es para leer el archivo
```{r}
# xenopus <- read.delim(file.choose("xenopus.txt"), header = TRUE, sep = "\t");
xenopus <- read.delim("C:/Users/Usuario/Documents/Alumnointerno/data/ncbi_dataset.tsv", header = TRUE, sep = "\t");
```

#Este es para agruparlos en los tipos de genes
```{r}
conteos <- xenopus %>%
group_by(Gene.Type)%>%
summarise(Conteo = n()) 
conteos
```

```{r}
# xenopus = xenopus %>% filter(Gene.Type == "protein-coding")
```


#En este caso el código de abajo es para realizar un histograma sobre los tipos de genes que hay
```{r}
ggplot(conteos, aes(x = Gene.Type, y = Conteo)) +
  geom_col(fill = "steelblue") +
  theme_minimal() +
  labs(title = "Conteo por tipo de gen",
       x = "Tipo de gen",
       y = "Cantidad")
```
 
#Esto es para ver las proteínas que se encuentran en el archivo
```{r}
filas_con_proteina <- xenopus %>%
  filter(if_any(everything(), ~ str_detect(., regex("protein", ignore_case = TRUE))))
```

#Esto coge las filas con esas proteínas y las organiza
```{r}
filas_con_proteina %>%
  count(Gene.Type, sort = TRUE)

```
  
#Esto es para que me diga las organizaciones que ha hecho
```{r}
filas_con_proteina %>%
  summarise(across(everything(), ~ n_distinct(.)))

```

#Esto es para qeu agrupe según el nombre de la proteína
```{r}
xenopus %>%
group_by(Protein.name)%>%
summarise(Conteosa = n()) 

```

#Esto va a contabilizar los nombres de la proteína
```{r}
frecuencias <- xenopus %>%
  group_by(Protein.name) %>%
  summarise(Conteosa = n())

```

#Esto es para hacer el histograma
```{r}
ggplot(frecuencias, aes(x = Conteosa)) +
  geom_histogram(binwidth = 1, fill = "steelblue", color = "white") +
  theme_minimal() +
  labs(title = "Histograma de frecuencias de proteínas",
       x = "Número de ocurrencias",
       y = "Cantidad de proteínas")

```

```{r}


#top10 <- frecuencias %>%
#  arrange(desc(Conteosa)) %>%
# slice_head(n = 10)

#ggplot(top10, aes(x = reorder(Protein.name, Conteosa), y = Conteosa)) +
#  geom_col(fill = "darkorange") +
#  coord_flip() +
#  theme_minimal() +
#  labs(title = "Top 10 proteínas más frecuentes",
#       x = "Proteína",
#       y = "Frecuencia")

```



# Seleccionar las 10 proteínas más frecuentes
```{r}
# top_10_proteinas <- head(Conteosa, 10)
# head(frecuencias)
top_10_proteinas <- frecuencias %>% 
  filter(Protein.name != "") %>% 
  slice_max(Conteosa, n=3)
top_10_proteinas
```


# Crear el histograma

```{r}
top10 = xenopus %>% 
  filter(Protein.name %in% top_10_proteinas$Protein.name)
top10

```


```{r}
# top10 %>% 
#     ggplot(aes(x = reorder(Protein.name, -Conteo), y = Conteo)) +
#     geom_bar(stat = "identity", fill = "skyblue") +
#     labs(title = "Top 10 Proteínas Más Frecuentes",
#          x = "Nombre de Proteína",
#          y = "Frecuencia") +
#     theme(axis.text.x = element_text(angle = 45, hjust = 1))

```
